【裁判字號】    97,審訴,263
【裁判日期】    971216
【裁判案由】    毒品危害防制條例
【裁判全文】
臺灣士林地方法院刑事判決             97年度審訴字第263號
公  訴  人  臺灣士林地方法院檢察署檢察官
被      告  甲○○
上列被告因違反毒品危害防制條例案件，經檢察官提起公訴（97
年度毒偵字第2061號、第2114號，97年度偵字第11396 號、第12
428 號），被告於準備程序中就被訴事實為有罪陳述，本院合議
庭裁定由受命法官獨任改依簡式審判程序審理，並判決如下：
    主  文
甲○○施用第一級毒品，累犯，處有期徒刑柒月。又施用第一級
毒品，累犯，處有期徒刑柒月；扣案之第一級毒品海洛因（淨重
壹點柒捌公克）沒收銷燬，包裝該海洛因之塑膠包裝袋貳拾伍個
均沒收。又施用第二級毒品，累犯，處有期徒刑肆月，扣案之吸
食器壹組沒收。應執行有期徒刑壹年肆月，扣案之第一級毒品海
洛因（淨重壹點柒捌公克）沒收銷燬，包裝該海洛因之塑膠包裝
袋貳拾伍個及吸食器壹組均沒收。
    事  實
一、甲○○前於民國90年間，因施用毒品案件，經依法院裁定送
    觀察、勒戒、強制戒治，於91年2 月27日停止戒治釋放出所
    ，而於同年8 月22日戒治期滿執行完畢，並由臺灣士林地方
    法院檢察署檢察官以91年度戒毒偵字第91號為不起訴處分確
    定。復因施用毒品案件，經臺灣臺北地方法院94年度訴字第
    1619號判決處有期徒刑1 年1 月確定；又因竊盜案件，經本
    院95年度簡上字第35號判決處有期徒刑6 月確定，嗣經減刑
    為有期徒刑3 月確定，於96年8 月14日縮刑期滿執行完畢。
    詎猶不知悔改，於前案強制戒治執行完畢後5 年內再犯施用
    毒品罪，經法院判處罪刑確定後，復基於施用第一級毒品海
    洛因之犯意，於97年8 月20日晚上7 至8 時許，在臺北市士
    林區○○○街7 巷10號3 樓租屋處，以針筒注射之方式，施
    用第一級毒品海洛因1 次；又基於施用第二級毒品甲基安非
    他命之犯意，於同年月21日晚上8 時許，在上址租屋處，以
    將甲基安非他命置於玻璃球吸食器內燒烤後吸食其煙霧之方
    式，施用第二級毒品甲基安非他命1 次，嗣於同年8 月22日
    18時10分許，在上址租屋處，為警搜索查獲，並當場扣得其
    所有吸食器1 組。又基於施用第一級毒品海洛因之犯意，於
    同年9 月10日晚上8 時許，在上址租屋處，以針筒注射之方
    式，施用第一級毒品海洛因1 次，後於同年月11日19時50分
    許，在上址租屋處為警搜索查扣第一級毒品海洛因25小包（
    合計淨重1.78公克），始悉上情。
二、案經臺北市政府警察局士林分局報告臺灣士林地方法院檢察
    署檢察官偵查起訴。
    理  由
一、上揭犯罪事實，業據被告甲○○於偵查中、本院準備程序期
    日及審理中坦承不諱，且被告2 次到案所採集之尿液，分別
    經送臺灣檢驗科技股份有限公司鑑定，確均呈嗎啡及甲基安
    非他命陽性反應，此有臺灣尖端先進生技醫藥科技股份有限
    公司97年9 月5 日、9 月17日濫用藥物檢驗報告各1 份、臺
    北市政府警察局偵辦毒品案件尿液檢體委驗單各1 紙附卷可
    稽。又扣案以塑膠袋包裝之粉末25包經送法務部調查局以化
    學呈色法及氣相層析質譜儀分析法鑑定結果，均含有第一級
    毒品海洛因成分（合計淨重1.78公克，純度59.44%，純質淨
    重1.06公克），此有該局濫用藥物實驗室97年10月6 日調科
    壹字第09723039060 號鑑定書1 紙在卷可憑，此外並有吸食
    器1 組扣案可證，本件事證明確，被告犯行堪予認定，應依
    法論科。
二、核被告3 次所為，2 次係犯毒品危害防制條例第10條第1項
    之施用第一級毒品罪，另1 次所為係犯同條例第10條第2 項
    之施用第二級毒品罪。其因施用第一、二級毒品前後持有第
    一級毒品海洛因及第二級毒品甲基安非他命，其持有之低度
    行為，皆為施用之高度行為所吸收，均不另論罪。被告所為
    上開2 次施用第一級毒品、1 次施用第二級毒品之犯行，彼
    此間犯意個別，均應分論併罰。又被告有如事實欄所載前科
    執行情形，此有臺灣高等法院被告前案紀錄表附卷可參，其
    於前案有期徒刑執行完畢後，5 年以內故意再犯本件有期徒
    刑以上之罪，為累犯，上開各罪均應依刑法第47條第1 項規
    定加重其刑。爰審酌被告曾因施用毒品犯行而送觀察、勒戒
    及強制戒治，仍不知悛悔，復再施用毒品，其施用毒品戕害
    自己身心健康，所生危害非鉅，兼衡其罹患後天免疫系統不
    全症候群，有臺北市立聯合醫院陽明院區97年10月4 日診字
    第97007195號診斷證明書在卷可按（參見97年度毒偵字第20
    61號卷第33頁），深受病痛所擾，犯後於本院審理中坦承犯
    行之態度，並其品行、智識程度等一切情狀，分別量處如主
    文所示之刑，並定其應執行之刑。至扣案之第一級毒品海洛
    因（合計淨重1.78公克，純度59.44%，純質淨重1.06公克）
    為違禁物，應依毒品危害防制條例第18條第1 項前段宣告沒
    收銷燬；而包裝前開第一級毒品海洛因之空塑膠包裝袋25個
    及吸食器1 組均為被告所有供犯本件施用第一級、第二級毒
    品犯行所用之物，業據被告於本院審理中供承明確，乃依法
    宣告沒收。
據上論斷，應依刑事訴訟法第273 條之1 第1 項、第299 條第1
項前段，毒品危害防制條例第10條第1 項、第2 項、第18條第1
項前段，刑法第11條、第47條第1 項、第51條第5 款、第38條第
1 項第2 款，判決如主文。
本案經檢察官余秉甄到庭執行職務。
中    華    民    國    97    年    12    月    16    日
                  刑事第一庭法  官  雷雯華
以上正本證明與原本無異。
如不服本判決應於收受判決後10日內向本院提出上訴書狀，並應
敘述具體理由；其未敘述上訴理由者，應於上訴期間屆滿後20日
內向本院補提理由書（均須按他造當事人之人數附繕本）「切勿
逕送上級法院」。
                            書記官  陳如玲
中    華    民    國    97    年    12    月    16    日
附錄本案論罪科刑法條全文：
毒品危害防制條例第10條
施用第一級毒品者，處 6 月以上 5 年以下有期徒刑。
施用第二級毒品者，處 3 年以下有期徒刑。


司法院資訊處製作；財團法人民間司法改革基金會備份。
